# 公司购入资产包的会计处理

提问人：cuteseven 时间：2023-02-23 16:06:55
求助陈版，公司从市场上买入了一些由不良债权组成的资产包，入账时按照实际支付价款借记“其他流动资产—资产包-成本” ，因处置过程中支付的一些中介机构费用也资本化计入此科目，与不良资产相关的一切收益，贷记“其他流动资产—资产包—资产包处置收入”，不良资产处置完成结算时分别将上述两个科目结转“营业成本”及“营业收入”。如此处理是否妥当？

回答人：chenyiwei
资产包的初始计量金额为其购入成本，一般可作为以公允价值计量且其变动计入损益的金融资产处理。从该资产包收回的款项应冲减资产包的账面价值，期末对其进行公允价值计量，确认公允价值变动损益。基于谨慎考虑，对于确认公允价值的上升要很谨慎。
与不良资产购入后的处置相关的中介机构费用不应资本化，应在发生时即计入当期损益。
除非是以不良资产处置为主业的公司，否则其相关损益均计入投资收益和公允价值变动损益，不确认收入、成本。